---
title: "Encoding"
author: "Luiz Henrique"
date: "4 de novembro de 2018"
output:
  slidy_presentation: default
  ioslides_presentation: default
---

```{r setup, include=FALSE}
knitr::opts_chunk$set(echo = FALSE)
```

## Encoding de um arquivo
Encoding é uma forma de leitura e gravação de arquivos.

Este trabalho tratará de encoding de texto,para leitura e escrita de characteres, usado em banco de dados, sua diversidade e os possíveis problemas que poderão trazer para o usuário que manipula esses dados.

Como exemplo pegamos um arquivo vindo dos EUA
(https://www.denvergov.org/opendata/dataset/city-and-county-of-denver-traffic-accidents)

```{r cars,warning=FALSE,message=FALSE}
getwd()
library(readr)
names(read_csv("traffic_accidents.csv"))
```

Agora tomando a leitura de um arquivo vindo do portal da transparência do Brasil(http://www.portaltransparencia.gov.br/download-de-dados/viagens)

```{r,message=FALSE,warning=FALSE}
names(read_csv2("2017_Passagem.csv"))

```
vemos diversos problemas da leitura desse arquivo, pois o encoding usado para ler está diferente do que foi usado para salvar o arquivo.

Agora se tomarmos um terceiro arquivo vindo do governo do Japão(https://www.e-stat.go.jp/gis/statmap-search?page=2&type=1&toukeiCode=00200552&toukeiYear=2014&aggregateUnit=A&serveyId=A002005522014&statsId=T000844)
```{r,message=FALSE,warning=FALSE}
names(read_delim("tblT000844C26.txt",delim = ","))

```
vemos um problema ainda maior!

Isso porque eles não foram salvos no mesmo encoding além de serem totalmentes diferentes no terceiro caso.